最高法院刑事判決　　　　　　　　　　111年度台上字第434號
上　訴　人　蔡承祐


選任辯護人　曾昭牟律師
上列上訴人因違反毒品危害防制條例等罪案件，不服臺灣高等法
院中華民國110 年9月28日第二審判決（110年度上訴字第1764號
，起訴案號：臺灣新北地方檢察署109年度偵字第29462號），提
起上訴，本院判決如下：
    主  文
上訴駁回。
    理  由
一、按刑事訴訟法第377 條規定，上訴於第三審法院，非以判決
    違背法令為理由，不得為之。是提起第三審上訴，應以原判
    決違背法令為理由，係屬法定要件。如果上訴理由書狀並未
    依據卷內訴訟資料，具體指摘原判決不適用何種法則或如何
    適用不當，或所指摘原判決違法情事，顯與法律規定得為第
    三審上訴理由之違法情形，不相適合時，均應認其上訴為違
    背法律上之程式，予以駁回。至原判決是否違法，與上訴是
    否以違法為理由，係屬二事。
二、本件原審審理結果，認定上訴人蔡承祐有原判決事實欄所記
    載販賣第二級毒品大麻既、未遂各1 次之犯罪事實，因而維
    持第一審論處上訴人販賣第二級毒品既、未遂各1 罪罪刑及
    定應執行刑，並諭知相關沒收、追徵之判決，駁回其在第二
    審之上訴，已詳述調查、取捨證據之結果，及認定犯罪事實
    之心證理由。所為論斷，核無悖於論理法則與經驗法則，且
    有卷內證據資料可資覆按。
三、量刑輕重係屬事實審法院得依職權自由裁量之事項，倘未逾
    越法律所規定之範圍，又未違背罪刑相當原則，即不得任意
    指摘為違法。原判決以第一審審酌上訴人販賣毒品對國民健
    康及社會秩序造成危害、販毒數量及金額均高，及犯後坦承
    之態度，並參酌其犯罪之動機、目的、手段、家庭生活、工
    作情況、智識程度等一切情狀，分別量處適度之刑，並定其
    應執行刑，認為相當，而予維持，已以行為人之責任為基礎
    ，並斟酌刑法第57條各款所列情形而為量刑，既未逾法定刑
    度，又未濫用自由裁量之權限，即不得指為違法。又各案案
    情不同，本難援引，基於個案拘束原則，尚難以他案情形而
    指摘本案量刑不當。上訴意旨以事實審其他案件指摘原審量
    刑不當云云，自與法律規定得為上訴第三審之合法理由，不
    相適合。
四、緩刑為法院刑罰權之運用，旨在獎勵自新，除須具備刑法第
    74條第1 項各款所定之條件外，並須有可認以暫不執行為適
    當之情形，始足當之。而是否宣告緩刑，事實審法院本有自
    由裁量之職權，倘已審酌一切情狀而未宣告緩刑，既不違背
    法令，自不得執為上訴第三審之合法理由。原判決審酌一切
    情狀，而未宣告上訴人緩刑，乃其裁量職權之適法行使，且
    本案並無以暫不執行為適當之情形。上訴意旨指其無前科，
    已坦承犯行，痛改前非，未再接觸毒品，應可回歸社會正常
    生活，原判決未宣告緩刑已違法，併請本院予以宣告緩刑云
    云，同非適法之第三審上訴理由。
五、綜上，應認本件上訴為違背法律上之程式，予以駁回。
據上論結，應依刑事訴訟法第395條前段，判決如主文。
中    華    民    國   111    年    1     月    13    日
                  刑事第三庭審判長法  官  徐  昌  錦  
                                  法  官  林  恆  吉  
                                  法  官  江  翠  萍  
                                  法  官  侯  廷  昌  
                                  法  官  周  政  達  
本件正本證明與原本無異
                                  書記官
中    華    民    國   111    年    1     月    18    日